臺灣板橋地方法院刑事判決　　　　　　 100年度訴字第1749號
公　訴　人　臺灣板橋地方法院檢察署檢察官
被　　　告　莊贄鴻
上列被告因搶奪等案件，經檢察官提起公訴（一００年度偵字第
一四八五七號），被告於本院準備程序進行中，就被訴事實為有
罪之陳述，經本院告知簡式審判程序意旨，並聽取公訴人及被告
之意見後，本院合議庭裁定由受命法官獨任依簡式審判程序審理
，並判決如下：
    主  文
莊贄鴻犯竊盜罪，處有期徒刑參月；又犯搶奪罪，處有期徒刑柒
月。應執行有期徒刑玖月。緩刑參年。緩刑期間付保護管束，並
應接受參拾小時之法律教育課程。
    事  實
一、莊贄鴻因積欠卡債，竟意圖為自己不法之所有，分別為下列
    竊盜及搶奪犯行：
  (一)先於民國一００年四月二十九日凌晨四時三十七分許，在新
    北市○○區○○路一二０號前，見趙令台所有（起訴書誤認
    係趙棟梁所有）而由其父親趙棟梁支配使用之車號MEM-373
    號重型機車停放於該處且未熄火而不知之際，即上前騎乘並
    竊取該機車後駛離現場。
  (二)另於一００年五月二十六日晚間七時五十五分許，莊贄鴻騎
    乘竊得之上開機車，行經新北市○○區○○路一七七巷四維
    公園旁，見吳秀靜（起訴書誤載為吳美靜）手提皮包行走於
    馬路上有機可乘，趁吳秀靜不備之際，徒手搶奪吳秀靜手提
    之皮包一只（內有現金新臺幣〈下同〉一千元、健保卡一張
    ），得手後旋即騎乘上開機車逃逸。
    嗣經趙棟梁報警處理，而於一００年五月三十一日下午二時
    三十分許，在新北市○○區○○路四０三巷五號前，為警循
    線循線拘捕莊贄鴻而查獲，後循線查悉上情。
二、案經訴由新北市政府警察局海山分局報告臺灣板橋地方法院
    檢察署檢察官偵查起訴。
    理  由
壹、程序事項：
    被告莊贄鴻所犯係死刑、無期徒刑或最輕本刑為三年以上有
    期徒刑以外之罪，亦非屬高等法院管轄第一審之案件，其於
    準備程序中就被訴事實為有罪之陳述，經本院告知簡式審判
    程序之旨，並聽取公訴人及被告之意見後，經本院合議庭認
    為適宜，乃依刑事訴訟法第二百七十三條之一第一項規定，
    裁定由受命法官獨任進行簡式審判程序，先予敘明。
貳、實體事項：
一、上揭犯罪事實，業據被告於偵查、本院準備程序及審理中自
    白不諱，核與被害人即證人趙棟梁、吳秀靜分別於警詢時所
    證述之情節大致相符，並有新北市政府警察局海山分局搜索
    扣押筆錄、扣押物品目錄表、贓物認領保管單、監視錄影器
    畫面翻拍照片、現場查獲照片及贓物照片等件在卷可參。綜
    上所述，足見被告之自白核與事實相符，應可採為論罪科刑
    之依據。從而，本件事證已臻明確，被告之犯行洵堪認定，
    應予依法論科。
二、核被告所為，係犯刑法第三百二十條第一項之普通竊盜罪、
    刑法第三百二十五條第一項之普通搶奪罪。被告所犯前開二
    罪，犯意各別，行為互殊，應予分論併罰。爰審酌被告身體
    健全，竟僅因積欠卡債而不思以正當途徑獲得財物償還，反
    以竊盜、搶奪等不法方式取得他人財物，顯見其行為已嚴重
    危害社會治安，本不宜輕貸，惟念其犯後始終坦承犯行，犯
    後態度尚稱良好，頗有悔悟之意等一切情狀，分別量處如主
    文所示之刑，並定其應執行之刑。至警方起獲之鑰匙一串（
    六支）及一支，係被害人趙棟梁所有之物，且為被害人趙棟
    梁所領回，有贓物認領保管單二紙在卷可參；又警方所起獲
    之藍底白袖POLO杉一件，雖為被告所有於犯前開搶奪犯行穿
    著之衣物，惟此一衣物並無法遮掩面貌，未達防止被害人及
    警方辨識其身分之功用自明，性質上非屬供犯罪所用之物，
    且非屬違禁物，爰均不另為沒收之諭知，附此敘明。
三、末查，被告前未曾因故意犯罪受有期徒刑以上刑之宣告，此
    有臺灣高等法院被告前案紀錄表一份在卷可參，於本件中因
    行為失當，致罹刑典，惟犯後於偵審中均能坦承犯行，態度
    尚稱良好，且被害人趙棟梁、吳秀靜二人均表示不再對被告
    求償，並均願意原諒被告及給予被告改過自新之機會一情，
    亦有本院辦理刑事案件電話記錄查詢表二紙在卷可憑，是被
    告經此次科刑教訓後，應知警惕而無再犯之虞，本院認為前
    揭對其宣告之刑，以暫不執行為適當，爰依刑法第七十四條
    第一項第一款之規定，併予宣告緩刑三年，以啟自新。再考
    量被告係因積欠卡債而為前揭犯行，顯係因法律觀念及法治
    教育不足所致，本院認實有加強其法律教育之必要，爰復依
    刑法第七十四條第二項第八款之規定，命被告應接受三十小
    時之法律教育課程，以預防再犯（被告若違反刑法第七十四
    條第二項第八款所定預防再犯所為之必要命令情節重大者，
    檢察官得斟酌依刑法第七十五條之一第一項第四款之規定聲
    請撤銷緩刑，併此敘明），並依刑法第九十三條第一項第二
    款之規定，就被告宣告於緩刑期間付保護管束，以勵其自新
    ，並冀其後效。
據上論斷，應依刑事訴訟法第二百七十三條之一第一項、第二百
九十九條第一項前段，刑法第三百二十條第一項、第三百二十五
條第一項、第五十一條第五款、第七十四條第一項第一款、第二
項第八款、第九十三條第一項第二款，刑法施行法第一條之一，
判決如主文。
本案經檢察官楊承翰到庭執行職務。
中    華    民    國   100    年    8     月    31    日
                  刑事第二十庭    法  官  林家賢
上列正本證明與原本無異。
如不服本判決，應於判決送達後十日內，向本院提出上訴書狀，
並應敘述具體理由；其未敘述上訴理由者，應於上訴期間屆滿後
二十日內向本院補提理由書（均須按他造當事人之人數附繕本）
「切勿逕送上級法院」。
                                  書記官  許清秋
中    華    民    國   100    年    8     月    31    日
附錄本判決論罪科刑法條：
刑法第三百二十條第一項：
意圖為自己或第三人不法之所有，而竊取他人之動產者，為竊盜
罪，處五年以下有期徒刑、拘役或五百元以下罰金。
刑法第三百二十五條第一項：
意圖為自己或第三人不法之所有，而搶奪他人之動產者，處六月
以上五年以下有期徒刑。